【裁判字號】    95,上訴,1955
【裁判日期】    951005
【裁判案由】    強盜等
【裁判全文】
臺灣高等法院臺中分院刑事判決        95年度上訴字第1955號
上  訴  人
即  被  告  丙○○
                    現羈押於臺灣台中看守所
指定辯護人  本院公設辯護人甲○○
上  訴  人
即  被  告  丁○○
                    現羈押於臺灣台中看守所
選任辯護人  涂芳田律師
上列上訴人因強盜等案件，不服臺灣南投地方法院95年度訴字第
237號中華民國95年6月30日第一審判決（起訴案號：臺灣南投地
方法院檢察署95年度偵字第1261、1392號），提起上訴，本院判
決如下：
    主  文
原判決關於丙○○、丁○○部分撤銷。
丙○○犯結夥強盜罪，累犯，處有期徒刑柒年陸月。
丁○○犯結夥強盜罪，累犯，處有期徒刑柒年貳月。
    犯罪事實
一、丙○○於民國93年7月5日，曾因違反毒品危害防制條例案件
    ，經臺灣南投地方法院判處有期徒刑10月確定，於 94年8月
    11日執行完畢；丁○○於92年11月19日、93年6月4日，分別
    因公共危險、違反電信法案件，經臺灣南投地方法院各判處
    有期徒刑3月、3月確定，嗣定應執行刑為有期徒刑 5月，於
    93年9月13日易科罰金執行完畢。
二、緣王孟瑋（業經原審判處有期徒刑9年)因不滿戊○○所販賣
    之第一級毒品海洛因純度不足（戊○○涉嫌違反毒品危害防
    制條例部分由檢察官另案偵辦），與楊家豪（另案審理）、
    丙○○、丁○○等人共同意圖為自己不法之所有，並基於強
    盜戊○○財物之犯意聯絡，於95年1月19日凌晨0時許，由丙○○以購買毒品為由，撥打公共電話聯絡戊○○，相約至南
    投縣名間鄉國道三號高速公路名間交流道見面 ，丙○○等4
    人即共乘車號QX－1347號廂型車（下稱Ａ車）到現場等候，
    俟戊○○駕駛車號3538－HZ號自用小客車（下稱Ｂ車）到達
    後，丙○○及王孟瑋乃先行至戊○○所駕之Ｂ車內，丙○○
    進入車內之右前座後旋將該車熄火，王孟瑋即拉戊○○至後
    座，押住戊○○，並試打戊○○所交付之海洛因 ，過約5分
    鐘，楊家豪則另行起意基於僭行公務員職權之犯意，自行打
    開Ｂ車駕駛座之車門，向戊○○僭稱其係南投縣政府警察局
    竹山分局刑事組偵查員欲將戊○○押回竹山分局，隨即由楊
    家豪駕駛Ｂ車附載丙○○、王孟瑋、戊○○朝南投縣竹山鎮
    方向行駛，丁○○則駕駛Ａ車尾隨在後，途中王孟瑋並出手
    毆打戊○○（未成傷），喝令戊○○交出身上所有現金，而
    以控制行動及毆打之強暴方式，至使戊○○不能抗拒，交出
    其所有之新臺幣（下同）7100元予王孟瑋，丙○○亦在戊○○不能抗拒之情形下，自所駕之Ｂ車右前座強取戊○○所有
    之1只手提包（內有2支行動電話及3包合計重約1公克之不明
    粉末），得手後，楊家豪等人在名間鄉憶香園ＫＴＶ前將戊○○人車釋放，王孟瑋並應戊○○之要求，返還1000元予戊○○供其加油後，即由丁○○駕駛Ａ車接應王孟瑋、丙○○
    、楊家豪等人離去。
三、案經南投縣政府警察局竹山分局報請臺灣南投地方法院檢察
    署檢察官偵查起訴。
    理  由
一、訊據被告丙○○固坦承有為犯罪事實欄所示之行為；被告丁○○亦坦承與被告丙○○及王孟瑋、楊家豪於上開時間，共
    乘Ａ車至名間交流道與被害人會合，並於被告丙○○及王孟
    瑋、楊家豪坐上戊○○之Ｂ車後，其駕駛Ａ車跟隨該車，至
    名間鄉憶鄉園ＫＴＶ，其再與被告丙○○及王孟瑋、楊家豪
    駕駛Ａ車至王孟瑋家中施打海洛因（按應係不明粉末，詳如
    後述）等情，惟兩人均矢口否認有強盜之犯行，被告丙○○
    辯稱：伊與被害人戊○○係因購買毒品而發生糾紛，並無強
    盜被害人之犯意云云；被告丁○○則辯稱：伊當時係在Ａ車
    上，並不知道被告等人有強盜及冒充刑警之行為，而伊等在
    事前亦無討論要強盜被害人云云。被告丁○○之選任辯護人
    則以：被害人係因楊家豪僭稱為刑警，要將其帶回竹山分局
    ，並令其交出身上財物，致誤信楊家豪是刑警，始將其身上
    財物取交楊家豪，被害人當時應係受騙而交付財物，並非因
    王孟瑋、丙○○及楊家豪之暴力脅迫，致不能抗拒而交付財
    物；又案發當時在被害人車上強取被害人財物者，係王孟瑋
    、丙○○及楊家豪，被告丁○○所參與者僅係與王孟瑋等人
    一同前往名間交流道等候被害人，並於其後駕車尾隨至名間
    鄉憶香園ＫＴＶ，被告丁○○並無實際參與結夥強盜之構成
    要件行為，況楊家豪於原審亦證稱被告丁○○當時並不知道
    要強盜被害人之事，足見被告丁○○事先亦無與楊家豪等人
    共謀強盜被害人之犯意聯絡；被告丁○○之所以會尾隨前往
    上開ＫＴＶ，純係聽從楊家豪之指示，亦據楊家豪於原審結
    證明確，顯見被告丁○○亦非基於強盜之犯意，而尾隨楊家
    豪等人至上開ＫＴＶ云云，為被告丁○○辯護。
二、惟查，被告等人確有強盜被害人之犯行，分述如下：
  (一)上開犯罪事實，業據被告丙○○於原審及本院行準備程序時
    坦承不諱(見原審卷第53、98、181頁，本院卷第48頁反面）
    。
  (二)被告丁○○於警詢供述：「當天由丙○○打電話向戊○○購
    買毒品海洛因，約戊○○在名間交流道下，我與丙○○、王
    孟瑋乘坐楊家豪所駕紅色廂型車（QX－1347號）從竹山出發
    ，到名間交流道與戊○○會合，在車上我們討論如何強盜戊○○，由楊家豪提議說由丙○○、王孟瑋行搶，我負責開紅
    色廂型車接應，楊家豪開戊○○的車（3538－HZ），丙○○
    坐在右前座，王孟瑋與戊○○坐在後座，我從名間交流道出
    發，跟在戊○○車子的後面，到了名間鄉憶鄉園ＫＴＶ前，
    他們 3人搶完後下車，再由楊家豪開紅色廂型車返回王孟瑋
    家中分錢及毒品」、「我因缺錢才要強盜他（即戊○○）的
    錢及毒品，原本我並不知道，是到了名間交流道時他們才提
    議行搶的」等語（見警卷第5、6頁）；其於偵訊中亦供承：
    「當天丙○○打電話約戊○○到名間交流道，在車上我們討
    論楊家豪、丙○○、王孟瑋到達時，他們 3人下車去控制戊○○，去搶戊○○的東西，我開原來的那部車接應」、「（
    問：強盜何物？）現金6100元（按原先搶得7100元，嗣後歸
    還1000元予被害人供其加油），海洛因及手機，我分得1500
    元及一些海洛因」等語（見偵字第1392卷第11、12頁）。
  (三)同案共犯王孟瑋於偵訊中結證稱：伊於95年 1月19日，有與
    丙○○、丁○○及楊家豪強盜戊○○之財物，當時並搶到海
    洛因3包，嗣後伊等4人即一起回到王孟瑋家中，共同施用等
    語 (見偵字第12 61號卷第68、87頁）。
  (四)證人楊家豪於偵訊中結證稱：「 (問：95年1月19日凌晨在
    名間交流道如何強盜戊○○財物？）當天王孟瑋、丙○○先
    跟戊○○連絡，我再開紅色廂型車載王孟瑋、丙○○、丁○○等去名間交流道跟戊○○見面，戊○○到場後，丙○○先
    上戊○○的車的駕駛座旁的位置把他車的引擎關掉，王孟瑋
    叫戊○○坐到後座去，王孟瑋到後座押戊○○，我去開戊○○的車，丁○○開我的車，我們往竹山方向開，丙○○趁王
    孟瑋押著戊○○時，在車上翻找戊○○的手提袋，拿到2支
    行動電話、海洛因、現金約7000元（應係7100元），後來開
    到憶香園ＫＴＶ我們全部下車，要放戊○○走，戊○○叫我
    們拿1000元給他加油，我們就拿1000元給他，我們就回到王
    孟瑋家，我跟丁○○各分到1500元，海洛因在王孟瑋家大家
    平分把它施用掉，手機是王孟瑋與丙○○拿去」、「（問：
    如何謀議強盜戊○○？）是王孟瑋打電話給我，找我去搶戊○○的東西，王孟瑋跟我說他跟丙○○上戊○○的車後，我
    再上去開戊○○的車，我找丁○○去，跟他說我們去搶戊○○時，叫丁○○開我開去的車」等語（見偵字第1261號卷第
    65、66頁）。
  (五)證人戊○○於偵訊中結證稱：案發當天丙○○打電話給伊，
    約伊在名間交流道見面，見面後，丙○○、王孟瑋先上伊的
    車子，丙○○坐在駕駛座旁將伊的車子熄火，王孟瑋將伊拉
    到後座，押著伊，嗣楊家豪就過來並打開駕駛座的門，說他
    是竹山分局刑事組的警察，他們開伊的車子說要將伊押回竹
    山分局，他們另一個朋友（按即被告丁○○）開他們的車子
    跟在後面，在車上王孟瑋有打伊，伊被押著不敢反抗，王孟
    瑋即摸伊的口袋，叫伊把身上的錢都拿出來。伊把身上的錢
    約7000元拿給王孟瑋，而丙○○就將伊放在副駕駛座的包包
    拿走，裡面有2支手機及3包海洛因，後來他們把車子開到憶
    香園ＫＴＶ才放掉伊，伊跟王孟瑋說要到台中，叫王孟瑋拿
    10 00元給伊加油等語（見偵字第1261號卷第67頁）。
  (六)綜上，被告丙○○部分之犯行，除據其於原審及本院準備程
    序坦承不諱外，核與證人楊家豪、王孟瑋及戊○○上開所證
    情節相符，事證明確，被告丙○○上開所辯，要屬事後卸責
    之詞，不足採信，其犯行應堪認定。而被告丁○○確有與被
    告丙○○等人事先謀議強盜被害人之財物等情，除據其於警
    詢、偵查中坦承不諱外，亦核與證人楊家豪、王孟瑋及戊○○上開所證情節相符，事證明確，其犯行亦堪認定。其選任
    辯護人雖以前詞置辯，然查：(1)按以自己共同犯罪之意思參
    與實施犯罪構成要件以外之行為，或以自己共同犯罪之意思
    ，事先同謀，而由其中一部分人實施犯罪行為者，均為共同
    正犯，司法院大法官會議第49號解釋意旨可資參照。被告丁○○既事先共同謀議強盜被害人之財物，雖其僅負責開車接
    應，仍應負共同正犯之罪責。(2)而被害人戊○○係因在其所
    駕駛的車上遭共犯王孟瑋毆打，且被控制行動，致不能抗拒
    ，始交付財物，並由丙○○取走其放於副駕駛座之包包等情
    ，業據被害人戊○○證述如前，核與證人楊家豪上開所證：
    丙○○趁王孟瑋押著戊○○時，在車上翻找戊○○的手提袋
    等情相符，足見被害人戊○○顯非因誤認楊家豪係竹山分局
    之刑警而交付財物。被告丁○○之選任辯護人上開所辯，亦
    不足作為有利於被告丁○○之認定。
  (七)被告丁○○之選任辯護人雖另以：(1)共犯王孟瑋於偵查中係
    以「被告」之身分接受訊問，未經具結，更未經被告丁○○
    及其選任辯護人詰問，不得作為證據；(2)共犯楊家豪於偵訊
    中亦係以「被告」之身分陳述本件強盜之經過，待其陳述完
    畢後，檢察官始告以證人得拒絕證言之權利並命其具結，楊
    家豪以證人身分具結之程序顯有瑕疵，亦未經被告丁○○及
    其選任辯護人結問，亦不得作為證據；(3)被告丁○○於警詢
    及偵訊中關於「有在車上討論如何強盜戊○○」之自白，核
    與共犯王孟瑋、丙○○於原審證述：係因王孟瑋在車上施打
    毒品後，認為效果不好，才臨時起意，叫戊○○將錢拿出來
    ，賠償之前買毒品之損失等語；王孟瑋、丙○○及楊孟豪於
    原審證述：事先並沒有討論過要強盜戊○○等語及證人楊家
    豪於原審證稱：伊與被告丁○○到現場前並未討論過要強盜
    之事等語，均不相符，依刑事訴訟法第156條第2項之規定，
    不得作為證據云云。惟查：
  1.王孟瑋上開於偵訊中所為之證述，確經具結在案等情，有其
    證人結文附卷可參（見偵字第1261號卷第75、89頁），選任
    辯護人所辯王孟瑋之偵訊筆錄未經具結云云，顯有誤會。
  2.按具結，應於訊問前為之。但應否具結有疑義時，得命於訊
    問後為之；又具結應於結文內記載當據實陳述，決無匿、飾
    、增、減等語，其於訊問後具結者，結文內應記載係據實陳
    述，並無匿、飾、增、減等語，刑事訴訟法第188條、第189
    條第1項分別定有明文 ，足徵證人具結之時期並非僅限於訊
    問前為之。而本案王孟瑋 、楊家豪於95年3月22日偵訊時，
    雖均於檢察官訊問後，始令渠等兩人具結，然檢察官於令彼
    二人具結前 ，已詳細告知有刑事訴訟第181條所規定得拒絕
    證言之權利，結文內並詳載具結之義務及偽證之處罰，且於
    彼二人具結後，檢察官更再一次確認彼二人先前所為之陳述
    是否均實在，此有該日之偵訊筆錄及結文附卷可查（見偵字
    第1261號卷第68、72、75頁），是選任辯護人辯稱楊家豪之
    具結程序有瑕疵云云，亦不足採。
  3.證人即共犯王孟瑋、丙○○、楊家豪於原審雖供述或證述：
    「．．當時我在車上施打一針海洛因，效果也一樣（即不純
    之意）．．我當時很氣憤，所以在車上我叫戊○○將錢拿出
    來，賠償我之前買毒品的錢」、「事前並沒有討論過要強盜
    戊○○」、「因王孟瑋在戊○○車上施打毒品後，認為不行
    後，我（指丙○○）才知道王孟瑋要搶他（指戊○○）」、
    「事前並沒有討論過要強盜戊○○」、「我（指楊家豪）與
    被告丁○○到現場前並未討論過要搶戊○○的錢」云云（見
    原審卷第113、114、115、118、119、166、167頁)，但查：
  (1)王孟瑋於警詢即已供稱：因戊○○賣給伊之毒品純度極差，
    伊在與藍琨檳相約見面途中，即向丙○○、楊家豪及丁○○
    提議強盜戊○○之財物，即黑吃黑，他們3人均知情等語(見
    警卷第14頁)、於偵查中亦供稱：95年1月19日凌晨，伊有與
    丙○○、楊家豪及丁○○等人在名間交流道強盜戊○○的財
    物等語（見偵字第1261號卷第26頁）；而丙○○於原審所為
    證詞，亦核與其於原審及本院準備程序所為之供述不符（其
    於原審及本院之準備程序均坦承確有與王孟瑋、楊家豪及丁○○共同謀議強盜戊○○之財物）。查，王孟瑋於警詢所為
    之供述雖為審判外之陳述，且其此部分之偵訊筆錄亦未經具
    結，而丙○○於本院及原審準備程序所為之供述同未經其具
    結，被告丁○○之選任辯護人雖認應無證據能力，而不得採
    為不利於被告丁○○之證據，然渠等兩人於警詢、偵訊或本
    院及原審法院所為之供述，經查並無不法取供之情形，此部
    分之供述既係出於渠等兩人之任意性，自足以彈劾渠等兩人
    於原審所證之真實性。至證人楊家豪上開於原審所證，亦核
    與其於偵查中結證：伊找丁○○時，就有跟他說要搶戊○○
    等語不符（詳如前述），而楊家豪於偵查中所為之上開證詞
    ，亦查無不法取供之情形，且經其於供述後具結在案，足以
    擔保其證詞之真實性，更與被告丁○○上開於警詢及偵訊中
    所為之供述相符，並無顯不可信之情況，依刑事訴訟法第15
    9條之1第 2項，不僅足以作為認定被告丁○○犯罪之證據，
    更足以反證楊家豪於原審所證，顯係事後迴護被告丁○○之
    詞，是王孟瑋、丙○○、楊家豪上開於原審所證，自不足採
    信。
  (2)按被告之自白，非出於強暴、脅迫、利誘、詐欺、疲勞訊問
    、違法羈押或其他不正之方法，且與事實相符者，得為證據
    ，刑事訴訟法第156條第1項定有明文。被告丁○○上開於警
    詢及偵訊中之自白，其於本院審理中並未抗辯有不法取供之
    情事，且核與共犯王孟瑋、楊家豪於偵訊中結證之情節相符
    ，自可作為認定被告丁○○論罪科刑之證據。被告丁○○之
    選任辯護人所辯被告丁○○此部分之自白，依刑事訴訟法第
    156條第2項之規定，不得作為證據云云，亦不足憑採。
  (八)證人戊○○於原審雖另證稱：伊到名間交流道時，王孟瑋、
    丙○○到伊車上聊天，丙○○坐駕駛座旁邊，王孟瑋坐在伊
    正後面，聊到一半時，楊家豪從對面衝過來，打開伊之車門
    叫伊下車，並說他是竹山分局的刑警，當時伊相信他是刑警
    就下車，楊家豪說要帶伊回刑事局，他開伊的車子，伊坐在
    後座，丙○○坐在副駕駛座，王孟瑋坐在伊左邊，此時並未
    控制伊之行動，伊在車內也沒有遭人毆打，嗣在車行途中，
    楊家豪叫伊將證件及其他值錢的東西拿出來，伊認為他係刑
    警，就聽他的話將錢拿出來交給楊家豪，其他的東西就放在
    副駕駛座的皮包內，下車時由楊家豪拿走，伊總共損失8000
    多元、3支手機、3小包之海洛因、手提包、證件及電話簿云
    云（見原審卷第101至108頁），然核與其上開於偵訊中結證
    之情節不符，且與王孟瑋於偵訊中所供：車子開到名間鄉○○路憶香園ＫＴＶ前，伊叫戊○○拿錢出來，他因為被伊等
    控制，無法抵抗，即交出財物，是因為伊打戊○○，所以他
    才不敢反抗等語（見偵字第1261號卷第26頁）；被告丙○○
    於偵查所供：王孟瑋於車行途中有毆打戊○○，是因為伊等
    押著戊○○，而且王孟瑋又打他，他才交出錢及毒品等語（
    見偵字第1261號卷第27、28頁）不合，顯見戊○○於原審所
    證，係迴護被告等人之詞，不足採信，應以其於偵訊中結證
    之情節為可採，戊○○應係因被告丙○○等人之強暴手段至
    使不能抗拒 ，而交付其金錢及遭被告丙○○取走1只手提包
    、2支手機及不明粉末3包無訛，與楊家豪僭行刑警之身分無
    關。至被告丙○○等人究竟強盜戊○○何物，依戊○○、楊
    家豪及王孟瑋上開偵訊中一致之供述，應係現金7100元（嗣
    後交還1000元供戊○○加油）、手提包1只、不明粉末3包（
    渠等均誤認係海洛因)及手機2支。而戊○○遭被告丙○○所
    取走之不明粉末，究係何物？雖被告丙○○等人及戊○○均
    稱係海洛因，然該3包不明粉末 ，業經被告丙○○等人施用
    完畢，而未扣案，已無從送鑑定，參以被告丙○○、丁○○
    於本院供稱：伊等施用後，沒有什麼感覺，不能確定就是海
    洛因等語，依罪疑有利於被告之法理，尚難認被告等人強盜
    所得之該3包不明粉末即係違禁物海洛因，併此敘明。
  (九)戊○○、王孟瑋於偵查中所為之上開證述，經查並無不法取
    供之情形，且經其具結在案，足以擔保證詞之真實性，更與
    被告丁○○上開於警詢及偵訊中所為之供述相符，並無顯不
    可信之情況，依刑事訴訟法第159條之1第2項，自足以作為
    認定被告丁○○犯罪之證據，附此敘明。
三、核被告丙○○、丁○○所為，均係犯刑法第330條第1項之結
    夥 3人以上，以強暴之手段至使不能抗拒，而取他人之物及
    使其交付之強盜罪。被告丙○○、丁○○及王孟瑋、楊家豪
    間，有犯意之聯絡與行為之分擔，應論以為共同正犯。又王
    孟瑋於車內毆打戊○○之行為，應係被告等人使用強暴手段
    之結果，不另論罪，被告丙○○、丁○○有犯罪事實欄所載
    之前科犯行，並分別於94年8月11日、93年9月13日執行完畢
    等情，有台灣南投地方法院檢察署刑案資料查註紀錄表、臺
    灣高等法院被告前案紀錄表在卷可稽，渠等於受有期徒刑執
    行完畢後， 5年以內再犯本件有期徒刑以上刑之罪，為累犯
    ，均依刑法第47條之規定加重其刑。原審以被告丙○○、丁○○罪證明確，予以論罪科刑，固非無見，惟被告丙○○、
    丁○○等人所搶得之不明粉末 3包，並無證據足以證明確係
    海洛因，原審既誤認係海洛因，又未說明被告等人行搶而持
    有該海洛因應如何論罪，即有違誤，被告丙○○、丁○○上
    訴意旨仍執前詞指摘原判決不當，雖無理由，但原判決既有
    上述可議之處，自應由本院將原判決撤銷改判。爰審酌被告
    丙○○、丁○○人已有前科素行，正值年輕力壯，竟好逸惡
    勞而不思自食其力，僅因施用毒品之糾紛，即起意強盜被害
    人，其犯罪動機已屬可議，且該強盜行為之方式，更足以影
    響社會安寧秩序，敗壞社會善良風氣，造成社會價值觀念之
    負面影響，足以生損害於他人權益，暨審酌被告兩人犯案中
    所扮演之角色，及被告丙○○於犯後尚能坦承部分犯行，被
    告丁○○則否認犯行等一切情狀，分別量處如主文所示之刑
    。
四、公訴意旨另略以：被告丙○○、丁○○就共犯楊家豪僭稱係
    南投縣政府警察局竹山分局刑事組偵查員，欲將戊○○押回
    竹山分局，及渠等於Ｂ車內控制戊○○行動自由之部分，另
    涉犯刑法第158條第1項之僭行公務員職權、刑法第302條第1
    項之妨害自由罪云云。惟按被告丙○○、丁○○及共犯楊家
    豪、王孟瑋，在Ｂ車內控制被害人戊○○之行動自由，係為
    便於進行強盜，雖係以非法方法剝奪人之行動自由，惟此種
    手段就犯情而論，即屬使人不能抗拒所施用之強暴行為，自
    應包括於強盜行為之內，不另成立妨害自由之罪名（最高法
    院72年度台上字第2237號判決參照）；另本件被告丙○○與
    被害人戊○○相識，不可能對戊○○冒充刑警，而對戊○○
    自稱為竹山分局之刑警係楊家豪，被告丙○○、丁○○對於
    楊家豪欲冒充刑警一情，事先均不知情等節，業經證人戊○○、楊家豪於原審證述在卷（見原審卷第100、101、165頁)
    ，則僭行公務員職權罪部分，被告丙○○、丁○○與楊家豪
    間，亦無犯意絡絡及行為分擔，自無庸負此部分之罪責。惟
    因檢察官認此部分之犯行與上開經本院判決有罪部分，具有
    裁判上一罪之牽連犯關係，爰不另為無罪諭知，附此敘明。
據上論結，應依刑事訴訟法第369條第1項前段、第364條、第299
條第1項前段，刑法第28條、第330第1項、第321條第1項第4款、
第47條，判決如主文。
本案經檢察官乙○○到庭執行職務。
中    華    民    國    95    年    10   月     5     日
            刑事第十庭  審判長法  官  林  照  明
                              法  官  唐  光  義
                              法  官  蔡  名  曜
上列正本證明與原本無異。
如不服本判決應於收受送達後十日內向本院提出上訴書狀，其未
敘述上訴之理由者並得於提起上訴後十日內向本院補提理由書（
均須按他造當事人之人數附繕本）。
                              書記官  劉  恆  宏
中    華    民    國    95    年    10  月    12      日
附錄本案所犯法條：
刑法第321條第4款
犯竊盜罪而有左列情形之一者，處6月以上、5年以下有期徒刑：
四  結夥三人以上而犯之者。
刑法第330條第1項
犯強盜罪而有第 321 條第 1 項各款情形之一者，處 7 年以上
有期徒刑。
                                                      Ａ


司法院資訊處製作；財團法人民間司法改革基金會備份。
